【裁判字號】    97,抗,369
【裁判日期】    970529
【裁判案由】    呈報清算人
【裁判全文】
臺灣臺北地方法院民事裁定               97年度抗字第369號
抗  告  人  廖福本即中台製罐工業股份有限公司之清算人
上列當事人呈報清算人事件，抗告人對於中華民國97年3 月31日
本院97年度司字第9 號裁定提起抗告，本院裁定如下：
    主  文
抗告駁回。
抗告費用新臺幣壹仟元由抗告人負擔。
    理  由
一、本件抗告意旨略以：經濟部商業司原登記中台製罐工業股份
    有限公司（下稱中台公司）董事台灣高富投資開發股份有限
    公司法人代表巫文祥、侯惠仙，及董事中華開發信託股份有
    限公司法人代表周正良、董事愛之味股份有限公司法人代表
    周台雄，暨自然人董事林孟麗、王隆三均已辭去該職務，抗
    告人為中台公司唯一法定清算人。而原裁定所指抗告人未遵
    期補正之最新股東名冊、選舉清算人之股東會議記錄、清算
    人就任同意書、清算人就任後所造具之資產負債表及財產目
    錄、前述資產負債表及財產目錄送經監察人審查通過之證明
    文件、前述資產負債表及財產目錄，於監察人審查通過後，
    提經股東會承認之證明文件、清算人就任後，三次以上於日
    報之顯著部份刊登公告，催告債權人於三個月內申報債權之
    證明文件，為辦理財產檢查事務及聲報清算完結時所應檢附
    之文件，非抗告人聲報就任清算人時應檢附之文件，為此提
    起抗告等語。並聲明：(一)原裁定廢棄。(二)呈報抗告人唯一為
    中台公司之法定清算人就任。
二、按公司法所定清算人之聲報，應依非訟事件法第14條規定繳
    納費用，此為必須具備之程式。次按非訟事件之聲請或陳述
    ，欠缺法令要件，而其情形可以補正者，法院應限期命其補
    正，逾期不為補正時，應以裁定駁回之，非訟事件法施行細
    則第13條亦定有明文。本件抗告人具狀聲請呈報清算人，未
    據繳納聲請費，經原法院於民國97年1 月9 日發函通知命抗
    告人於送達翌日起5 日內補正，該通知已於97年1 月14日送
    達於抗告人，有送達證書附卷可稽，抗告人逾期迄未補正，
    揆諸前揭說明，原法院自得以裁定駁回抗告人所為清算人之
    聲報。雖抗告人主張：原裁定所指抗告人未遵期補正之文件
    為辦理財產檢查事務及聲報清算完結時所應檢附之文件等語
    。惟抗告人既未遵期繳納費用，按之上開規定，原法院本得
    以裁定駁回其聲請。且依公司法之規定為清算人之聲報時，
    應附具向主管機關申請解散登記之證明文件、股東名冊、選
    舉清算人之股東會紀錄及資產負債表，非訟事件法施行細則
    第24條定有明文，原法院以抗告人未附具該等文件，限期命
    抗告人補正，並以抗告人未遵期補正裁定駁回其所為清算人
    之聲報，於法並無不合，抗告人主張抗告人未遵期補正之文
    件為辦理財產檢查事務及聲報清算完結時所應檢附之文件等
    語，核非可採。從而，抗告意旨指摘原裁定不當，求予廢棄
    ，為無理由，應予駁回。
三、據上論結，本件抗告為無理由，爰依非訟事件法第21條第2
    項、第24條第1 項、第46條、民事訴訟法第495 條之1 第1
    項、第449 條第1 項、第78條，裁定如主文。
中    華    民    國    97    年    5     月    29    日
                  民事第二庭審判長  法  官  黃蓓蓓
                                    法  官  蔡政哲
                                    法  官  陳秀貞
以上正本係照原本作成
不得再抗告
中    華    民    國    97    年    5     月    29    日
                                    書記官  劉碧輝


司法院資訊處製作；財團法人民間司法改革基金會備份。
